臺灣高雄地方法院民事判決
111年度訴字第1257號
原      告  合作金庫商業銀行股份有限公司

法定代理人  雷仲達  
訴訟代理人  
被      告  鍾楨蓉即楨楨商行


            葉玉祥    同上
上列當事人間請求清償借款事件，本院於民國111年11月29日言
詞辯論終結，判決如下：
    主      文
被告應連帶給付原告新臺幣壹佰捌拾陸萬肆仟捌佰貳拾柒元，及
如附表所示之利息暨違約金。
訴訟費用新臺幣壹萬玖仟伍佰壹拾參元由被告連帶負擔。
    事實及理由
壹、程序部分
一、按當事人得以合意定第一審管轄法院，民事訴訟法第24條第
    1 項前段定有明文。經查，兩造簽訂之授信約定書第14條約
    定以本院為第一審管轄法院（見本院卷第44、46頁），揆諸
    前揭規定，本院自有管轄權，先予敘明。
二、被告均經合法通知，無正當理由而皆未於言詞辯論期日到場
    ，核無民事訴訟法第386 條所列各款情形，爰依原告之聲請
    ，由其一造辯論而為判決。　　
貳、實體部分
一、原告主張：被告鍾楨蓉即楨楨商行邀同被告葉玉祥為連帶保
    證人，於民國110年9月10日向原告借貸新臺幣（下同）238
    萬元，與原告約定於授信總額度238萬元範圍內為授信往來
    ，動用期限至113年9月10日，利息悉依個別約定每筆授信之
    期間及利率，按月攤還本息，如未依約履行債務，自應償還
    日起，逾期在6個月以內，按約定借款利率10﹪計付違約金，
    逾期超過6個月部分，按約定借款利率20﹪計付違約金。鍾楨
    蓉即楨楨商行於附表所示之借款日，簽立借據，向原告借貸
    如附表所示12筆借款，並約定如附表所示之借款期間、還款
    方式、利率、違約金，且如有任何一宗債務不依約清償本金
    時，借款視為全部到期。詎鍾楨蓉即楨楨商行自111年6月8
    日起未依約清償，迭經催討無效，依約視為全部到期，應一
    次清償如附表所示積欠之本金、遲延利息、違約金。又葉玉
    祥為鍾楨蓉即楨楨商行之連帶保證人，並於110 年9月7日簽
    立連帶保證書，承諾願就鍾楨蓉即楨楨商行現在或將來對原
    告所負之一切債務，以本金238萬元為限額，與鍾楨蓉即楨
    楨商行負連帶清償責任，自應就上開債務負連帶清償責任。
    為此，本於兩造間消費借貸及連帶保證之法律關係，提起本
    訴，並聲明︰被告應連帶給付原告1,864,827元，及如附表所
    示之利息、違約金。
二、被告均經合法通知，無正當理由而皆未於言詞辯論期日到場
    ，亦未提出書狀作任何聲明或陳述。
三、經查，本件原告主張之事實，業據其提出與其所述相符之定
    期儲金存款利率、放款相關貸放及保證資料查詢單、借據、
    連帶保證書、授信約定書為證（見本院卷第15至46頁），而
    被告經合法通知，均未於言詞辯論期日到場，對於原告主張
    之事實亦未提出任何書狀或證據以供本院審酌，本院綜合上
    開事證，依證據調查之結果，認原告主張之事實應堪信為真
    實。從而，原告依消費借貸及連帶保證之法律關係，請求被
    告連帶給付如主文第1 項所示之本金、利息及違約金，為有
    理由，應予准許。
四、末按訴訟費用，由敗訴之當事人負擔；共同訴訟人因連帶或
    不可分之債敗訴者，應連帶負擔訴訟費用；法院為終局判決
    時，應依職權為訴訟費用之裁判，民事訴訟法第78條、第85
    條第2 項及第87條第1 項分別定有明文。經核本件訴訟費用
    額為14,761元，而原告請求為有理由，爰依上開規定確定被
    告應連帶負擔之訴訟費用如主文第2 項所示。
五、據上論結，本件原告之訴為有理由，依民事訴訟法第385 條
    第1 項前段、第78條、第85條第2 項、第87條第1 項、第39
　　0 條第2 項，判決如主文。
中　　華　　民　　國　　111 　年　　11　　月　 30 　　日
                民事第三庭      法　官　黃姿育
以上正本係照原本作成。
如對本判決上訴，須於判決送達後20日內向本院提出上訴狀。如
委任律師提起上訴者，應一併繳納上訴審裁判費。
中　　華　　民　　國　　111 　年　　11　　月　　30　　日
                                書記官   陳亭妤
　　　　　　　　　　　　　　　　
附表
編號 借款金額 （新台幣） 借款日期 債權本金（新臺幣） 利息計算 期間 利率（年息）﹪ 違約金計算期間及計算方式 1 150,000元 110年9月10日 112,770元 自民國111年6月10日起至清償日止 2.095% 自民國111年7月11日起至清償日止，逾期在6個月以內者，按左列利率10%，逾期超過6個月者，按左列利率20﹪計算。 2 200,000元 110年9月10日 150,384元 自民國111年6月10日起至清償日止 2.095% 自民國111年7月11日起至清償日止，逾期在6個月以內者，按左列利率10%，逾期超過6個月者，按左列利率20﹪計算。 3 150,000元 110年10月8日 116,956元 自民國111年6月8日起至清償日止 2.095% 自民國111年7月9日起至清償日止，逾期在6個月以內者，按左列利率10﹪，逾期超過6個月者，按左列利率20﹪計算。 4 220,000元 110年10月8日 171,532元 自民國111年6月8日起至清償日止 2.095% 自民國111年7月9日起至清償日止，逾期在6個月以內者，按左列利率10﹪，逾期超過6個月者，按左列利率20﹪計算。 5 150,000元 110年11月8日 120,114元 自民國111年6月8日起至清償日止 2.095% 自民國111年7月9日起至清償日止，逾期在6個月以內者，按左列利率10﹪，逾期超過6個月者，按左列利率20﹪計算。 6 220,000元 110年11月8日 176,162元 自民國111年6月8日起至清償日止 2.095% 自民國111年7月9日起至清償日止，逾期在6個月以內者，按左列利率10﹪，逾期超過6個月者，按左列利率20﹪計算。 7 150,000元 110年12月8日 123,541元 自民國111年6月9日起至清償日止 2.095% 自民國111年7月10日起至清償日止，逾期在6個月以內者，按左列利率10﹪，逾期超過6個月者，按左列利率20﹪計算。 8 240,000元 110年12月8日 197,668元 自民國111年6月9日起至清償日止 2.095% 自民國111年7月10日起至清償日止，逾期在6個月以內者，按左列利率10﹪，逾期超過6個月者，按左列利率20﹪計算。 9 170,000元 111年1月10日 143,452元 自民國111年7月10日起至清償日止 2.095% 自民國111年7月11日起至清償日止，逾期在6個月以內者，按左列利率10﹪，逾期超過6個月者，按左列利率20﹪計算。 10 250,000元 111年1月10日 210,961元 自民國111年7月10日起至清償日止 2.095% 自民國111年7月11日起至清償日止，逾期在6個月以內者，按左列利率10﹪，逾期超過6個月者，按左列利率20﹪計算。 11 130,000元 111年2月9日 113,762元 自民國111年8月9日起至清償日止 2.095% 自民國111年8月10日起至清償日止，逾期在6個月以內者，按左列利率10﹪，逾期超過6個月者，按左列利率20﹪計算。 12 260,000元 111年2月9日 227,525元 自民國111年8月9日起至清償日止 2.095% 自民國111年8月10日起至清償日止，逾期在6個月以內者，按左列利率10﹪，逾期超過6個月者，按左列利率20﹪計算。 合計 2,290,000  1,864,827